# 关于监管规则适用指引 1-11 处置子公司部分股权计算子公司净资产份额时如何考虑商誉

提问人：冰人 时间：2021-02-03 19:30:28
监管规则适用指引1-11 ：“母公司不丧失控制权情况下处置子公司部分股权时，在合并财务报表中，可以把子公司净资产分为两部分，一是归属于母公司的所有者权益（包含子公司净资产和商誉），二是少数股东权益（包含子公司净资产，但不包含商誉）。母公司购买或出售子公司部分股权时，为两类所有者之间的交易。当母公司购买少数股权时，按比例把少数股东权益（包含子公司净资产，但不包含商誉）的账面价值调整至归属于母公司的所有者权益。反之，当母公司出售部分股权时，按比例把归属于母公司的所有者权益（包含子公司净资产和商誉）的账面价值调整至少数股东权益。
值得注意的是，母公司不丧失控制权情况下处置子公司部分股权时，不应终止确认所处置股权对应的商誉。”
上面这段话是什么意思？之前不是说母公司处置子公司部分股权，收到的对价与处置的部分股权对应的子公司净资产的份额之间的差额，调整资本公积的吗？难道还要结转一部分商誉吗？

回答人：chenyiwei
合并报表层面，“商誉”作为一项资产需保证其完整性，不会因为在不丧失控制权前提下部分处置股权而减少该项资产的计量金额。
这里所说的是，在这种情况下，所增加的少数股东权益金额（相应调整资本公积的金额）中，要考虑所处置的这部分子公司股权原先对应的商誉金额，在合并报表层面增加计入少数股东权益的金额，相应也会影响作为差额的计入资本公积的金额。实际上是少数股权和资本公积的一增一减。

提问人：冰人 时间：2021-02-08 08:05:04
陈版，比例有子公司80%的股权，合并产生的商誉是 1000 ，现在处置子公司20%的股权，那这20%的股权所对应的商誉，由资本公积结转至少数股东权益，其金额是如何计算？
1 、就是母公司所持有股权所对应的商誉，结转相应的处置比例20%：1000*20%=200，
2 、先将商誉还原为完整的商誉，再将该完整的商誉相应的20%的部分结转：1000/80%*20%=250.

回答人：chenyiwei
应是后者。这 1000 代表的是80%股权对应的商誉。